臺灣雲林地方法院刑事判決
110年度交簡字第23號
公  訴  人  臺灣雲林地方檢察署檢察官
被      告  林家豪


上列被告因公共危險案件，經檢察官提起公訴（110年度偵字第5
48號），被告自白犯行（109 年度交易字第96號），本院改以簡
易判決如下： 
   主      文
林家豪駕駛動力交通工具而吐氣所含酒精濃度達每公升零點二五
毫克以上，處有期徒刑陸月，如易科罰金，以新臺幣貳仟元折算
壹日。
    事實及理由
一、本件犯罪事實、證據及所犯法條，均引用檢察官起訴書之記
    載（如附件）。
二、被告符合累犯要件，此有臺灣高等法院被告前案紀錄表在卷
    可稽，其於前案受有期徒刑執行完畢後，5 年以內故意再犯
    本案有期徒刑以上之罪，已符刑法第47條第1 項之累犯要件
    ，惟依司法院大法官釋字第775 號解釋所示，為避免發生罪
    刑不相當之情形，法院就該個案依該解釋意旨，裁量是否加
    重最低本刑。本院審酌被告先前也是犯下同樣性質的公共危
    險犯行，理應產生警惕作用，且酒駕案件向為檢警強力查緝
    之犯罪，影響公眾往來安全甚大，其竟再犯同一之罪，顯見
    其具有特別惡性及對刑罰反應力薄弱之情形，本院裁量自應
    加重最低本刑，以符罪刑相當原則。
三、本院考量刑度的理由：
    按行為人服用酒類後雖已達不能安全駕駛動力交通工具之程
    度，然此係基於交通運輸與公共安全之考量，而動力交通工
    具之駕駛行為須手、腳、眼、耳多重感覺意識器官彼此高度
    配合，且須對於周遭道路車況持續保持極高之注意力，始得
    以順利安全完成駕駛，是以飲酒後，若致身體各部之相互協
    調或高度注意之持續上產生障礙，駕駛過程中極易產生危險
    而肇禍（最高法院102 年度臺上字第1658號判決意旨參照）
    ，足見酒後駕車行為具有高度之危險性，而本件被告吐氣所
    含酒精濃度為每公升0.44毫克（MG/L），則當其騎乘機車上
    路時，無異開啟所有用路人之高度風險，危險殊甚，幸虧被
    告即時為警攔查，未造成其餘用路人傷亡，否則豈是被告能
    加以承擔，而邇來社會上酒駕傷亡事件頻傳，立法者順應民
    情不斷提高酒駕刑度，所著重者是在於飲酒後駕車此一行為
    之痛惡，司法機關自當予以回應，對酒駕之人不宜寬待，否
    則無異縱容酒駕之危險行為一再發生，被告必須為自己所作
    所為付出一定代價，才能深切知悉酒駕之危害並心生警惕，
    佐以被告已有構成累犯之公共危險前科紀錄，理應知所警惕
    ，但被告此次飲酒故態復萌，可見未獲得真切教訓，惟考量
    被告犯後未否認犯行，態度尚可，其交通工具為機車車，行
    經時間為用路人較少之中午時段，行經路段為雲林縣台西鄉
    和豐村雲3縣之一般鄉鎮道路等一切情形，量處如主文所示
    之刑，並諭知易科罰金。
四、應適用之法律：
    刑事訴訟法第449 條第1 項前段、第454 條第2 項。
五、如不服本判決，得自本判決送達之日起20日內向本庭（雲林
    縣○○鎮○○路00號）提出上訴狀，上訴於本院第二審合議
    庭（須附繕本）。
本案經檢察官王聖豪偵查起訴。
中    華    民    國   110    年   5     月   31     日
                  刑事第一庭  法  官  王子榮
以上正本證明與原本無異。
                              書記官  黃佑怡
中　　華　　民　　國　　110 　年　　6 　　月　　2 　　日
附錄本案論罪科刑法條全文：
中華民國刑法第185 條之3
駕駛動力交通工具而有下列情形之一者，處2 年以下有期徒刑，
得併科20萬元以下罰金：
一、吐氣所含酒精濃度達每公升零點二五毫克或血液中酒精濃度
    達百分之零點零五以上。
二、有前款以外之其他情事足認服用酒類或其他相類之物，致不
    能安全駕駛。
三、服用毒品、麻醉藥品或其他相類之物，致不能安全駕駛。
曾犯本條或陸海空軍刑法第54條之罪，經有罪判決確定或經緩起
訴處分確定，於五年內再犯第1 項之罪因而致人於死者，處無期
徒刑或5 年以上有期徒刑；致重傷者，處3 年以上10年以下有期
徒刑。
　
附件： 
臺灣雲林地方檢察署檢察官起訴書
                                      110年度偵字第548號
　　被　　　告　林家豪　男　36歲（民國00年0月00日生）
　　　　　　　　　　　　住雲林縣○○鄉○○村0鄰○○路000
　　　　　　　　　　　　　號
　　　　　　　　　　　　國民身分證統一編號：Z000000000號
上列被告因公共危險案件，業經偵查終結，認應提起公訴，茲將
犯罪事實及證據並所犯法條分敘如下：
　　　　犯罪事實
一、林家豪前因公共危險案件，經臺灣雲林地方法院以109年度
    港交簡字第5號判決判處有期徒刑4月確定，於民國109年5月
    21日易科罰金執行完畢。詎仍不知悔改，於110年1月8日13
    時35分許前某時，在某不詳地點服用酒類後，明知服用酒類
    後不得駕駛動力交通工具，仍基於酒後駕駛動力交通工具之
    犯意，騎乘車牌號碼000-0000號普通重型機車上路，迄於同
    日13時35分許，行經雲林縣○○鄉○○村○0○道路○號南公館62號
    電桿前時，為警發現其駕車行車不穩而予以攔查，進而發現
    其帶有酒味後對其施以呼氣酒精濃度測試，測得其吐氣所含
    酒精濃度達0.44mg/L，始知上情。
二、案經雲林縣警察局臺西分局報告偵辦。
　　　　證據並所犯法條
一、證據清單與待證事實：
編號 證據方法 待證事實 1 被告林家豪於警詢時及偵查中之供述 被告於上揭時、地，騎機車為警攔查，並施以酒精濃度檢測超標之事實。 2 當事人酒精測定紀錄表1份 被告為警測得之吐氣所含酒精濃度達每公升0.44毫克之事實。 3 財團法人工業技術研究院呼氣酒精測試器檢定合格證書1份、雲林縣警察局舉發違反道路交通管理事件通知單1份 佐證被告酒後駕車為警查獲及酒測之事實。 
二、核被告所為，係犯刑法第 185-3 條 第 1 項第 1 款之公共
    危險罪
    嫌。其有如犯罪事實欄所載之論罪科刑執行情形，有被告之
    刑案資料查註紀錄表1份在卷可參，於受有期徒刑執行完畢 
    後，5年內故意再犯有期徒刑以上之罪，為累犯，請參照大 
    法官釋字第775號解釋意旨，審酌是否依刑法累犯之規定加
    重其刑。
三、依刑事訴訟法第 251 條第 1 項提起公訴。
  　此　  致
臺灣雲林地方法院
中　　華　　民　　國　 110　　年　　2 　　月　　26　　日
                              檢  察  官  王聖豪
本件證明與原本無異
中　　華　　民　　國　 110　　年　　3 　　月　　10　　日
                              書  記  官  邱麗瑛
參考法條：
中華民國刑法第 185-3 條
駕駛動力交通工具而有下列情形之一者，處 2 年以下有期徒刑
，得併科 20 萬元以下罰金：
一、吐氣所含酒精濃度達每公升零點二五毫克或血液中酒精濃度
達百分之零點零五以上。
二、有前款以外之其他情事足認服用酒類或其他相類之物，致不
能安全駕駛。
三、服用毒品、麻醉藥品或其他相類之物，致不能安全駕駛。
因而致人於死者，處 3 年以上 10 年以下有期徒刑；致重傷者
，處 1 年以上 7 年以下有期徒刑。
曾犯本條或陸海空軍刑法第 54 條之罪，經有罪判決確定或經緩
起訴處分確定，於五年內再犯之罪因而致人於死者，處
無期徒刑或 5 年以上有期徒刑；致重傷者，處 3 年以上 10 年
以下有期徒刑。